臺灣高雄地方法院民事裁定
111年度聲字第32號
聲  請  人  蘇橙瑞  


相  對  人  張義和  
上列當事人間聲請停止強制執行事件，本院裁定如下：
    主  文
聲請人供擔保新臺幣壹拾參萬參仟元後，本院一一○年度司執字
第五○○九八號清償債務強制執行事件，於本院一一一年度審訴字
第一八九號（包含其後改分之案號）債務人異議之訴事件裁判確
定、和解、撤回或其他原因而訴訟終結前，應暫予停止。
    理  由
一、聲請意旨略以：相對人持本院所屬民間公證人之公證書正本
    （110 年度雄院民公弘字第00293 號，下稱系爭公證書）為
    執行名義，向本院聲請對訴外人吳坤河所有不動產及聲請人
    所有坐落高雄市○鎮區○○段0000地號土地（權利範圍6 分之1
     ，下稱系爭土地）為強制執行，經本院以110 年度司執字
    第50098 號清償債務強制執行事件（下稱系爭執行事件）受
    理並查封吳坤河所有不動產及系爭土地，嗣相對人陳稱業與
    吳坤河和解並撤回對吳坤河之強制執行，然吳坤河始為主債
    務人，豈有撤回主債務人卻對身為連帶保證人之聲請人執行
    之理，顯見債務已清償完畢，聲請人就此已提起債務人異議
    之訴，請求撤銷系爭執行事件之強制執行程序，經本院以11
    1 年度審訴字第189 號（下稱系爭異議之訴）受理，系爭執
    行事件如未停止執行，勢難以回復原狀。為此，爰依強制執
    行法第18條規定請求准於系爭異議之訴判決確定前停止執行
    ，以保障聲請人之權利等語。
二、按強制執行程序開始後，除法律另有規定外，不停止執行；
    有回復原狀之聲請，或提起再審或異議之訴，或對於和解為
    繼續審判之請求，或提起宣告調解無效之訴、撤銷調解之訴
     ，或對於許可強制執行之裁定提起抗告時，法院因必要情
    形
    或依聲請定相當並確實之擔保，得為停止強制執行之裁定，
    強制執行法第18條定有明文。又法院裁定准許停止強制執行
    所定之擔保金，係備供債權人因停止執行所受損害之賠償，
    其數額應依標的物停止執行後，債權人未能即時受償或利用
    該標的物所受之損害額，或其因另供擔保強制執行所受之損
    害額定之，非以標的物之價值或其債權額為依據（最高法院
    91年度台抗字第429 號裁定可參）。
三、經查：
  ㈠本件相對人持系爭公證書向本院聲請強制執行，經本院以系
    爭執行事件受理，並查封吳坤河所有不動產及聲請人所有系
    爭土地在案，嗣相對人於民國110 年9 月9 日具狀陳明業與
    吳坤河和解且吳坤河已清償完畢，乃撤回對吳坤河所有不動
    產之強制執行，並請求就聲請人所有系爭土地繼續執行（見
    系爭執行事件卷第125 頁），惟聲請人就相對人之債權有所
    爭執，就此已提起債務人異議之訴，經本院以系爭異議之訴
    事件受理，業經本院依職權調取系爭執行事件及系爭異議之
    訴事件卷宗核閱無訛。而本件聲請人既已提起系爭異議之訴
　　，其以上開事由聲請停止強制執行，於法尚無不合，應予准
    許，惟為避免相對人因停止執行而受損害，衡酌雙方利害關
    係，自仍以供相當並確實之擔保後停止執行為宜。至相對人
    雖於110 年12月27日具狀陳報吳坤河僅清償新臺幣（下同）
    35萬元，並提出協議書影本乙紙為證（見系爭執行事件卷第
    287 至288 頁），然吳坤河究已清償若干債務、相對人之債
    權是否仍存在暨連帶債務人之清償對其他債務人之影響等實
    體事項，應由系爭異議之訴事件審理判斷，尚難逕謂有顯無
    理由之情，併予敘明。
  ㈡又停止強制執行所定之擔保金，應以標的物停止執行後，債
    權人未能即時受償或利用該標的物所受之損害額，或其因另
    供擔保強制執行所受之損害額定之。是本院審酌相對人於系
    爭執行事件，聲請強制執行之金額為70萬元，及自110 年4
    月14日起至清償日止，按月依本金以週年利率8 ％計算之利
    息暨逾清償期按月依本金以週年利率8 ％計算之違約金（相
    對人雖撤回對吳坤河之執行，但並未具狀變更聲請執行之數
    額，故仍以相對人聲請執行之金額計算），迄至聲請人於11
     1 年2 月24日聲請停止執行時止，共計約797,271 元【計
    算式：700,000 元＋（700,000 元×8 ％× 317/365）× 2 ＝79
　　7,271 元，元以下4 捨5 入】，而聲請人所提系爭異議之訴
    事件，按其訴訟標的價額未逾民事訴訟法上訴第三審之最低
    金額而屬不得上訴第三審之事件，參考司法院頒各級法院辦
    案期限實施要點規定，第一、二審訴訟程序審判案件之辦案
    期限各為1 年4 月、2 年，以之預估為獲准停止執行因而致
    相對人延宕受償之受損期間，並以上開可能獲償債權金額按
    法定週年利率計算，復酌以相對人資金運用所受影響、債權
    受償風險等一切情狀，認聲請人應供擔保金額以133,000 元
　　元為適當，爰裁定如主文所示。
四、依強制執行法第18 條第2 項，裁定如主文。
中　　華　　民　　國　　111 　年　　3 　　月　　7 　　日
                   民事第四庭   法  官  王宗羿
以上正本係照原本作成。　　　　　　　　　　 
如對本裁定抗告須於裁定送達後10日內向本院提出抗告狀，並繳
納裁判費新臺幣1,000 元。
中　　華　　民　　國　　111 　年　　3 　　月　　8 　　日
                                書記官 劉容辰